臺灣高等法院臺中分院刑事判決　　　　100年度上訴字第672號
　　　　　　　　　　　　　　　　　　100年度上訴字第674號
號上　訴　人
即　被　告　楊敏宏
指定辯護人　本院公設辯護人　賴泰鈞
上列上訴人因違反毒品危害防制條例案件，不服臺灣彰化地方法
院99年度訴字第1133號中華民國99年12月30日第一審判決（起訴
案號：臺灣彰化地方法院檢察署99年度偵字第6935號、第9885號
），提起上訴，本院判決如下：
    主    文
上訴駁回。
    犯罪事實
一、楊敏宏前於民國88年間，因違反毒品危害防制條例案件，經
    臺灣板橋地方法院以88年度訴字第168號判決判處有期徒刑4
    年確定；又於89年間因施用毒品案件，經臺灣板橋地方法院
    以89年度板簡字第606號判決判處有期徒刑6月確定，前開二
    案接續執行，於91年12月3日縮短刑期假釋出監並付保護管
    束，惟於假釋期間之92年間，又因違反毒品危害防制條例案
    件，經臺灣彰化地方法院以92年度訴字第1217號判決判處有
    期徒刑1年2月、8月，定應執行刑有期徒刑1年8月確定，復
    與前開假釋經撤銷應執行之殘刑有期徒刑1年10月25日接續
    執行，迄96年6月20日縮短刑期執行完畢。
二、詎其仍不知悔改，明知海洛因係毒品危害防制條例第2條第2
    項第1款所規定之第一級毒品，不得非法持有、販賣，詎楊
    敏宏仍基於販賣第一級毒品海洛因以營利之各別犯意，持用
    SONY廠牌行動電話2支（分別搭配0000000000、0000000000
    號等SIM卡各1張）作為販賣毒品之連絡工具，於附表所示之
    時間、地點，分別販賣第一級毒品海洛因給予蕭文凱、林挺
    吉、周永鋒、陳麗菊、詹旺錫及謝國強等6人共9次。
三、嗣經警於99年7月22日下午2時50分許，在彰化縣埔心鄉○○
    村鎮○街111號「高登汽車旅館」555號房內，持本院核發搜
    索票依法搜索及拘提楊敏宏到案，並當場扣得與本案有關之
    楊敏宏所有之第一級毒品海洛因8包（驗餘淨重共計6.09公
    克，包裝重總重3.15公克）、含有微量海洛因成分之可待因
    1包（驗餘淨重11.7343公克）、供販毒所用之電子磅秤2台
    、分裝袋1批、SONY廠牌行動電話2支（搭配0000000000、00
    00000000號等SIM卡各1張）、販毒所得財物現金新臺幣（下
    同）22700元，及與本案無關之第二級毒品甲基安非他命3包
    （驗餘淨重合計約8.0542公克）、玻璃球1個（另案由臺灣
    彰化地方法院以99年度訴字第1081號判決宣告沒收）、行動
    電話3支（分別搭配0000000000、0000000000、0000000000
    號等SIM卡各1張）、其餘SIM卡共7張、其餘現金12700元、
    玉佩2塊與天珠1串等物。
四、案經彰化縣警察局北斗分局及溪湖分局報告臺灣彰化地方法
    院檢察署檢察官偵查起訴。
    理    由
壹、證據能力部分：
一、供述證據部分：
  (一)證人高雅祺、蕭文凱、林挺吉、周永鋒、陳麗菊、詹旺錫及
    謝國強於檢察官訊問時之證述部分：
    按被告以外之人於偵查中向檢察官所為陳述，除顯有不可信
    之情況者外，得為證據，同法第159條之1第2項定有明文。
    偵查中對被告以外之人（包括證人、鑑定人、告訴人、被害
    人及共同被告等）所為之偵查筆錄，或被告以外之人向檢察
    官所提之書面陳述，性質上均屬傳聞證據。惟現階段刑事訴
    訟法規定檢察官代表國家偵查犯罪、實施公訴，依法其有訊
    問被告、證人及鑑定人之權，證人、鑑定人且須具結，而實
    務運作時，檢察官偵查中向被告以外之人所取得之陳述，原
    則上均能遵守法律規定，不致違法取供，其可信度極高，職
    是，被告以外之人前於偵查中已具結而為證述，除反對該項
    供述得具有證據能力之一方，已釋明「顯有不可信之情況」
    之理由外，不宜以該證人未能於偵訊中接受他造之反對詰問
    為由，即遽指該證人於偵查中之陳述不具證據能力。本件證
    人蕭文凱、林挺吉、周永鋒、陳麗菊、詹旺錫及謝國強於偵
    訊中陳述時，業經檢察官諭令具結，其證詞之憑信性已獲擔
    保，又無其他證據足認該等陳述有何顯不可信之情事，且檢
    察官、被告於本院均表示同意上開證人之偵查中證述作為本
    案證據方法（見本院卷第46頁），指定之辯護人亦不爭執其
    證據能力（見本院卷第58至59頁背面），依前開說明，本院
    認證人高雅祺、蕭文凱、林挺吉、周永鋒、陳麗菊、詹旺錫
    及謝國強上開於偵查中具結後之證言自應具有證據能力。
  (二)證人蕭文凱、林挺吉、周永鋒、陳麗菊、詹旺錫、謝國強及
    施瑞益於警詢時之證述部分：
    按被告以外之人於審判外之陳述，雖不符刑事訴訟法第159
    條之1至第159條之4之規定，然經當事人於審判程序同意作
    為證據，法院審酌該言詞陳述作成時之情況，認為適當者，
    亦得為證據；當事人、代理人或辯護人於法院調查證據時，
    知有刑事訴訟法第159條第1項不得為證據之情形，而未於言
    詞辯論終結前聲明異議者，視為有前項之同意，刑事訴訟法
    第159條之5定有明文。經查，證人蕭文凱、林挺吉、周永鋒
    、陳麗菊、詹旺錫、謝國強及施瑞益之警詢筆錄，雖為前開
    刑事訴訟法第159條第1項之傳聞證據，惟檢察官、被告於本
    院均表示同意上開證人之警詢陳述作為本案證據方法（見本
    院卷第46頁），指定之辯護人亦不爭執其證據能力（見本院
    卷第58至59頁背面），復均未於言詞辯論終結前聲明異議，
    而本院審酌上開陳述作成時之情況，並無為違法取證之瑕疵
    ，揆諸上開規定，應認有證據能力。
二、其他證據部分：
  (一)蒐證及現場照片共2張部分：
    上開照片係警方以照相機之功能，於查獲被告時針對查獲現
    場蒐證所拍攝之照片，不含有人類意思表達之供述要素，其
    內容與現實情狀之一致性，係透過機械原理加以還原，並無
    人對現實情形之記憶、知覺經常可能發生之誤差（如知覺之
    主觀性及記憶隨時間推移而發生變化、遺忘等），故上開證
    據均屬非供述證據，並無傳聞法則之適用至明（最高法院97
    年度臺上字第3854號判決要旨參照），又當事人及辯護人於
    準備程序及審理期日均未爭執該等證據之證據能力，且迄至
    言詞辯論終結前亦未聲明異議，本院審酌並無證據顯示該等
    證據有違法取得之情形，復參酌該等證據與本案具有關連性
    ，並經本院於審理期日當庭提示予當事人及辯護人而依法踐
    行調查程序，認為以之作為證據應屬適當，是依法均認定具
    證據能力。
  (二)法務部調查局（下稱調查局）所出具之濫用藥物實驗室鑑定
    書及行政院衛生署草屯療養院（下稱草屯療養院）鑑定書：
    按現行刑事訴訟法關於「鑑定」之規定，除選任自然人充當
    鑑定人外，另設有囑託機關鑑定制度。依同法第198條、第
    208條之規定，不論鑑定人或鑑定機關、團體，固均應由法
    院、審判長、受命法官或檢察官視具體個案之需要而為選任
    、囑託，並依第206條之規定，提出言詞或書面報告，始符
    合同法第159條第1項所定得作為證據之「法律有規定」之情
    形。否則所為之鑑定，仍屬傳聞證據。然於司法警察機關調
    查中之案件，為因應實務上，或因量大、或有急迫之現實需
    求，併例行性當然有鑑定之必要者，例如毒品之種類與成分
    、尿液之毒品反應，或者槍彈有無殺傷力等鑑定，基於檢察
    一體原則，得由該管檢察長對於轄區內之案件，以事前概括
    選任鑑定人或囑託鑑定機關、團體之方式，俾便轄區內之司
    法警察官、司法警察對於調查中之此類案件，得即時送請先
    前已選任之鑑定人或囑託之鑑定機關、團體實施鑑定，以求
    時效（法務部92年9月1日法檢字第0920035083號函參照，刊
    載於法務部公報第312期）。此種由司法警察官、司法警察
    依檢察官所概括選任之鑑定人或囑託鑑定機關、團體所為之
    鑑定結果，與檢察官選任或囑託為鑑定者，性質上並無差異
    。查卷附調查局所出具99年8月17日調科壹字第09923018530
    號濫用藥物實驗室鑑定書及草屯療養院99年8月24日草寮鑑
    字第0990800136號鑑定書各1份（見原審卷第24、52頁），
    均係屬檢察機關概括授權司法警察（官）送請鑑定機關實施
    鑑定，經審酌該鑑定機關基於其專業職能及經驗所為之鑑驗
    ，做成書面紀錄，其信憑性已具相當之擔保，且鑑定過程亦
    核無何違法或不當之情事，揆諸前開說明，自可做為證據。
  (三)扣案第一級毒品海洛因8包（驗餘淨重共計6.09公克，包裝
    重總重3.15公克）、含有微量海洛因成分之可待因1包（驗
    餘淨重11.7343公克）、供販毒所用之電子磅秤2台、分裝袋
    1批、行動電話2支（分別輪流搭配0000000000、000000000
    0號等SIM卡各1張）、販毒所得財物現金22700元等物：
    此部分之證據，非屬供述證據而無傳聞法則之適用，且上開
    物品，係經警察持本院核發搜索票所扣得，此有搜索同意書
    、搜索扣押筆錄及扣押物品目錄表在卷可稽（見臺灣彰化地
    方法院檢察署99年度偵字第6935號【下稱偵查一卷】第47至
    52頁），且與本案具有關聯性，而檢察官、被告、辯護人於
    言詞辯論終結前對於此部分為本件判決基礎之上開扣案證物
    ，並未陳明其取得程序有不合法之情形，其等對於各該扣案
    證據之證據能力亦無爭執，本院亦未發現上開扣案之各項證
    據有以非法方式取得之情形，是上開各項扣案證據應係以合
    法程序取得，亦均有證據能力。
  (四)按有事實足認被告或犯罪嫌疑人有最輕本刑為3年以上有期
    徒刑之罪嫌，並危害國家安全或社會秩序情節重大，而有相
    當理由可信其通訊內容與本案有關，且不能或難以其他方法
    蒐集或調查證據者，得發通訊監察書。前項通訊監察書，偵
    查中由檢察官依司法警察機關聲請或依職權以書面記載第11
    條之事項，並敘明理由、檢附相關文件，聲請該管法院核發
    ，通訊保障及監察法第5條第1項第1款、第2項定有明文。查
    下列經本院所引用有關被告所持用之行動電話監聽錄音，係
    經本院以99年度聲監字第280號、99年度聲監字第309號、99
    年度聲監續字第383號、99年度聲監字第424號核准在案，此
    有原審法院所核發之通訊監察書及電話附表等件在卷可稽（
    見臺灣彰化地方法院檢察署99年度偵字第9885號卷宗【下稱
    偵查二卷】第19至20頁、原審卷第185至190頁），復有通訊
    監察譯文紀錄附卷足憑（見偵查一卷第53至58頁、第80至82
    頁、第100頁及其反面、第115頁、第132至152頁、第175頁
    、第195至196頁、偵查二卷第22頁），乃係依法所為之監聽
    。且審酌電話監聽侵害被告權益之種類及輕重、對於被告訴
    訟上防禦不利益之程度、犯罪所生之危害或實害等情形，兼
    顧人權保障及公共利益之均衡維護，堪認此部分電話監聽合
    於比例原則，自具有證據能力。又按通訊監察錄音之譯文，
    僅屬依據監聽錄音結果予以翻譯之文字，固具文書證據之外
    觀，惟實際上仍應認監聽所得之錄音帶或光碟，始屬調查犯
    罪所得之證物；刑事訴訟法第165條之1第2項所稱之證物，
    如其蒐證程式合法，並經合法調查，自具證據能力。因此檢
    察官如提出通訊監察錄音之譯文為其證據方法，實乃以其監
    聽所得之錄音帶或光碟，為調查犯罪所得之證物，法院本應
    依刑事訴訟法第165條之1所列之方法調查，以判斷該錄音帶
    或光碟是否與通訊監察錄音之譯文相符。而監聽錄音製作之
    譯文，雖通常為偵查犯罪機關單方面製作，然若被告或訴訟
    關係人對其真實性並無爭執，經法院於審判期日提示譯文供
    當事人辨認、表示意見並為辯論者，程式自屬適法（最高法
    院95年度臺上字第295號、94年度臺上字第4665號判決意旨
    參照）。查本案卷內之上開電話監聽，取證程序未見違法情
    事，已如前述；而警方依監聽錄音所製作之監聽譯文，經本
    院提示予檢察官、被告及辯護人後，迄言詞辯論終結前均無
    異議，則依上開說明，本案卷內通訊監察譯文自具證據能力
    。
  (五)卷附行動電話門號申請使用人查詢資料（見偵查二卷第23至
    24頁），屬於各該電信公司從事登錄所轄行動電話申請資料
    之從事業務之人，本於業務上或通常業務過程所製作之電磁
    紀錄文書，再透過查詢列印為紙本，為從事業務之人於業務
    上或通常業務過程所須製作之紀錄文書，本院既查無有何顯
    有不可信之情況，依據刑事訴訟法第159條之4第2款之規定
    ，均應認有證據能力。
貳、實體部分
一、事實認定部分：
  (一)訊據上訴人即被告楊敏宏（下稱被告）於警詢、偵訊、原審
    及本院審理均坦承不諱，核與證人蕭文凱（警卷第93至102
    頁、第106頁，6935號偵卷第86至92、213至215頁）、林挺
    吉（警卷第116至119頁、第120頁，6935號偵卷第102至108
    頁）、周永鋒（警卷第144至146頁、第147頁，6935號偵卷
    第117至121頁）、陳麗菊（警卷第66至72頁、第73頁，6935
    號偵卷第160第165頁）、詹旺錫（警卷第128至133頁、第
    134頁，第6935號偵卷第第178至181頁）及謝國強（9885號
    偵卷第14至17頁、第30至31頁）於警詢及偵訊中證述情節大
    致相符，並有在被告身上所查扣第一級毒品海洛因8包（驗
    餘淨重共計6.09公克，包裝重總重3.15 公克）、含有微量
    海洛因成分之可待因1包（驗餘淨重11.7343公克）、電子磅
    秤2台、分裝袋1批、SONY廠牌行動電話2支（分別輪流搭配
    0000000000、0000000000號等SIM卡各1張）、販毒所得財物
    現金22700元等物可資佐證，復有搜索及扣押筆錄、扣押物
    品目錄表各1份、指認犯罪嫌疑人紀錄表6紙、調查局99年8
    月17日調科壹字第09923018530號濫用藥物實驗室鑑定書及
    草屯療養院99年8月24日草寮鑑字第0990800136 號鑑定書各
    1份（見原審卷第24、52頁）附卷可稽，足認被告此部分自
    白與事實相符，足堪採信。
  (二)又參以近年來毒品之濫用，危害國民健康與社會安定日益嚴
    重，治安機關對於販賣或施用毒品之犯罪行為，無不嚴加查
    緝，各傳播媒體對於政府大力掃毒之決心亦再三報導，已使
    毒品不易取得且物稀價昂，苟被告於買賣之過程中無利可圖
    ，縱屬至愚，亦無甘冒被取締移送法辦判處重刑之危險而平
    白從事毒品海洛因買賣之理，而有從中賺取買賣價差牟利之
    意圖及事實，應屬合理認定；又販賣毒品海洛因係違法行為
    ，非可公然為之，而毒品海洛因亦無公定價格，係可任意分
    裝增減分量，且每次買賣之價格、數量，亦隨時依雙方之關
    係深淺、資力、需求量、貨物品質、對行情之認知、來源是
    否充裕、查緝是否嚴緊、購買者被查獲時供述購買對象之可
    能風險之評估等因素，而異其標準，機動調整，非可一概論
    之。從而販賣之利得，實難察得其交易實情，然販賣者從價
    差或量差中牟利，方式雖異，惟其販賣行為在意圖營利則屬
    同一。況販賣毒品之所謂販賣行為，係行為人基於營利之目
    的，而販入或賣出毒品而言。販賣毒品者，其主觀上須有營
    利之意圖，且客觀上有販賣（即販入或賣出）之行為，即足
    構成，至於實際上是否已經獲利，則非所問。且被告於原審
    訊問時亦供承：扣案的第一級毒品8包是要賣的，現金35400
    元中有些販毒所得等語（見原審卷第17頁背面），於本院復
    自承：伊賣9次毒品所得都在扣案現金35400元之內等語（見
    本院卷第60頁背面），益足證被告自證人蕭文凱、林挺吉、
    周永鋒、陳麗菊、詹旺錫及謝國強政收取價金及交付第一級
    毒品海洛因之行為，係意圖營利而販賣第一級毒品海洛因。
  (三)綜上，本案事證已臻明確，被告所為如附表所示各次販賣第
    一級毒品犯行均堪認定，應予依法論科。
二、論罪科刑：
  (一)按海洛因為毒品危害防制條例第2條第2項第1款所定之第一
    級毒品，不得持有、販賣。被告如附表所示之9次犯行，均
    係犯毒品危害防制條例第4條第1項之販賣第一級毒品海洛因
    罪。被告各次販賣毒品海洛因時，其持有毒品海洛因之低度
    行為，應分別為各次販賣之高度行為所吸收，均不另論罪。
  (二)被告有如事實欄一、所載之前案科刑及執行紀錄，有臺灣高
    等法院被告前案紀錄表附卷可按，其受有期徒刑之執行完畢
    ，5年以內故意再犯附表所示有期徒刑以上之罪，所犯上開9
    罪，均為累犯，除就販賣第一級毒品罪其法定本刑為死刑及
    無期徒刑部分均依法不得加重外，其罰金刑部分應依刑法第
    47 條第1項之規定，各加重其刑。
  (三)按犯第4條至第8條之罪於偵查及審判中均自白者，減輕其刑
    ，毒品危害防制條例第17條第2項定有明文。查，被告於偵
    查及審判中就附表所示之9次販賣第一級毒品海洛因之犯行
    均坦承不諱，爰均依毒品危害防制條例第17條第2項，各減
    輕其刑。
  (四)按刑之量定，為求個案裁判之妥當性，法律固賦予法院裁量
    權，但此項裁量權之行使，除應依刑法第57條規定，審酌行
    為人及其行為等一切情狀，為整體之評價，並應顧及比例原
    則與平等原則，使罪刑均衡，輕重得宜，以契合社會之法律
    感情。又刑法第59條規定犯罪之情狀可憫恕者，得酌量減輕
    其刑，其所謂「犯罪之情狀」，與同法第57條規定科刑時應
    審酌之一切情狀，並非有截然不同之領域，於裁判上酌減其
    刑時，應就犯罪一切情狀（包括第57條所列舉之10款事項）
    ，予以全盤考量，審酌其犯罪有無可憫恕之事由（即有無特
    殊之原因與環境，在客觀上足以引起一般同情，以及宣告法
    定低度刑，是否猶嫌過重等等），以為判斷。且按依法律加
    重或減輕者，仍得依前條（即第59條）之規定酌量減輕其刑
    ，刑法第60條亦定有明文。查被告所為本件附表所示9次販
    賣海洛因之對象僅6人，被告所獲取之對價亦僅500元至1000
    0元不等之金額（總價額共23700元），均尚屬零星小額，揆
    其等販賣情節，因價格、數量尚微，相對於長期大量販賣第
    一級毒品海洛因予他人以賺取巨額利潤之大毒梟而言，其對
    社會治安及國民健康之危害顯然較小，從被告犯案情狀對照
    販賣第一級毒品罪之法定本刑分別為「死刑或無期徒刑，處
    無期徒刑者，得併科新臺幣2000萬元以下罰金」，顯情輕法
    重，即令被告所犯附表所示之9次販賣第一級毒品罪部分，
    經依毒品危害防制條例第17條第2項之規定減輕其刑後，縱
    科以減輕後之法定最輕本刑，仍嫌過重，並難謂符合罪刑相
    當性及比例原則，更無從與大毒梟之惡行有所區隔，是認被
    告犯罪情狀相較於法定之重刑，在客觀上均足以引起一般人
    之同情，情節尚堪憫恕，是爰就被告所犯上開附表所示之9
    次販賣第一級毒品海洛因之各罪，均適用刑法第59條規定，
    各酌量遞減輕其刑。檢察官以被告所犯各罪，不合刑法第59
    條酌減其刑之規定，容有誤認。又被告所犯附表所示之9次
    販賣第一級毒品海洛因之犯行，有前述加重、減輕其刑之事
    由，爰依法先加（不得加重部分除外）後減，並遞減輕之。
  (五)被告所犯上開9罪，其犯意各別，販賣之時間亦不相同，應
    分論併罰。
  (六)原審法院因認被告之罪證明確，適用毒品危害防制條例第4
    條第1項、第17條第2項，刑法第11條、第47條第1項、第59
    條、第51條第5款等規定，並審酌被告明知海洛因為法所列
    管之第一級毒品，使用容易成癮，濫行施用，非但對施用者
    身心造成傷害，且多有施用致死之案例，而因其成癮性，常
    使施用者經濟地位發生實質改變而處於劣勢，容易造成家庭
    破裂戕害國力，為國家嚴格查禁之違禁物，仍不顧販賣對象
    可能面臨之困境而為販賣之犯行，其販賣行為助長毒品流通
    ，致生危害於社會及他人身體健康甚鉅，暨考量被告之犯罪
    動機、目的、手段、智識程度、生活狀況、經濟狀況、前科
    素行、犯後態度等一切情狀，分別量處如附表主文欄所示之
    刑，並定其應執行之刑為有期徒刑14年；復就沒收部分說明
    ：1.被告所犯如附表所示販賣第一級毒品之犯行，各次犯行
    所得分別如附表所示，而扣案現金35400元中之22700元部分
    ，除附表編號1部分因係證人蕭文凱持價值1000元之金戒指
    抵現金用且未扣案外，其餘均係被告所有因附表編號2至9所
    示各次販賣第一級毒品之犯行所得等情，業據被告於原審供
    明在卷（見原審99年度訴字第1133號卷宗第177頁反面），
    應依毒品危害防制條例第19條第1項規定，於附表編號2至9
    所示主文項下各諭知沒收；至附表編號1所示金戒指雖未經
    扣案，惟無法證明已經滅失，且係被告犯毒品危害防制條例
    第4條第1項之罪所得之財物，應依毒品危害防制條例第19條
    第1項規定，諭知沒收如附表編號1「主文欄」所示，如全部
    或一部不能沒收時，追徵其價額。2.本件扣案第一級毒品海
    洛因8包（驗餘淨重共計6.09公克，包裝重總重3.15公克）
    、含有微量海洛因成分之可待因1包（驗餘淨重11.7343公克
    ），係查獲之第一級毒品，不問屬於犯人與否，應依毒品危
    害防制條例第18條第1項前段之規定，分別在被告所犯最後
    一次之販賣第一級毒品罪（即附表編號8）項下宣告沒收銷
    燬之。而包裹上開毒品海洛因之包裝袋8個，係毒品之外包
    裝，分別用於包裹海洛因，法務部調查局前揭鑑定書雖將毒
    品海洛因與其包裝袋分別秤重，然因包裝袋已用於盛裝毒品
    ，其沾染毒品後，袋內均會有極微量毒品殘留，無法完全析
    離，法務部調查局於鑑定時也不可能將包裝袋先以溶劑反覆
    清洗至完全檢不出毒品反應為止（法務部調查局93年3月19
    日調科壹字第09300113060號函、高雄醫學大學附設中和紀
    念醫院管認可第005號檢驗報告函釋明確），是上開包裹毒
    品海洛因之包裝袋8個，應認分別屬於毒品海洛因之一部分
    ，而併予沒收銷燬之。3.扣案之電子磅秤2台，為被告所有
    供本件各次販賣第一級所用之物，已據被告供明在卷（見原
    審99年度訴字第1133號卷宗第177頁反面），為被告販賣毒
    品所用之工具，應依毒品危害防制條例第19條第1項規定，
    在其附表所示各次販賣毒品罪名下宣告沒收之。又扣案SONY
    廠牌行動電話2支（搭配0000000000、0000000000號等SIM卡
    各1張），被告於原審99年12月16日審理時已自承：0000000
    000、0000000000號等SIM卡及行動電話都是伊的等語（見原
    審卷第177頁反面），堪認被告已取得上開2個門號SIM卡之
    所有權，是扣案SONY廠牌行動電話2支（搭配0000000000、0
    000000000號等SIM卡各1張）等物，屬被告所有分別供附表
    所示各次販賣毒品犯行聯絡交易所用之物，應依同條例第19
    條第1項之規定，分別於附表所示各次販賣毒品罪名下將行
    動電話1支（搭配0000000000、0000000000號等SIM卡各1 張
    ）宣告沒收之。4.被告於原審99年12月16日審理時供稱：分
    裝袋1批也是分裝毒品用的等語（原審卷第177頁反面），堪
    認扣案分裝袋1批係被告所有，且係供其販賣海洛因預備所
    用之物，依刑法第38條第1項第2款之規定沒收之。5.本件扣
    案甲基安非他命3包（驗餘淨重合計約8.0542公克）、玻璃
    球1個，係被告所有供其施用第二級毒品甲基安非他命之用
    ，除已另案業經原審法院以99年度訴字第1081號判決宣告沒
    收外，並無證據證明與本件被告所犯販賣毒品海洛因犯行有
    何關連性，無法於本案被告販賣毒品海洛因之案件中宣告沒
    收。至扣案剩餘現金12700元、玉佩2塊與天珠1串等物，被
    告供稱：新臺幣35400元就起訴書附表編號2至9所示之販毒
    所得都有扣案，超過的部分就是我的生活費…等語（原審卷
    第177頁反面），是此部分扣案物品，核與本件販賣海洛因
    之犯行無關，均不予宣告沒收。另扣案行動電話3支（分別
    搭配0000000000、0000000000、0000000000號等SIM卡各1張
    ）、其餘SIM卡共7張等物品，雖為被告所有，然無證據顯示
    被告有持供犯本案或預備供販賣第一級毒品海洛因所用，是
    不予宣告沒收等情，核無違誤，量刑及其定應執行刑亦已審
    酌被告犯罪之一切情狀，要屬妥適。被告上訴理由指其始終
    坦承犯行，原審量刑過重云云，為無理由，應予駁回。
據上論斷，應依刑事訴訟法第368條，判決如主文。
本案經檢察官謝岳錦到庭執行職務。
中    華    民    國   100    年    5     月    4     日
            刑事第五庭  審判長法  官  趙  春  碧
                              法  官  林  宜  民
                              法  官  賴  恭  利
上列正本證明與原本無異。
如不服本判決應於收受送達後10日內，向本院提出上訴書狀，其
未敘述上訴理由者，並得於提起上訴後10日內向本院補提理由書
(均須按他造當事人之人數附繕本)「切勿逕送上級法院」。
                              書記官  林  育  萱
中    華    民    國   100    年    5     月    4     日
附表：
┌─┬───┬─────┬─────┬─────────┬────┬─────────┐
│編│購毒者│交易時間  │ 交易地點 │  交易方式        │交易價格│ 主     文        │
│號│      │          │          │                  │(新臺幣)│                  │
│  │      │          │          │                  │        │                  │
├─┼───┼─────┼─────┼─────────┼────┼─────────┤
│1 │蕭文凱│99年6月4日│彰化縣二林│由蕭文凱、林挺吉協│金戒指1 │楊敏宏販賣第一級毒│
│  │林挺吉│上上11時10│鎮○○路之│議推由蕭文凱以其所│枚（價值│品，累犯，處有期徒│
│  │      │分許      │麥當勞    │使用之0000000000號│1000元）│刑拾年陸月。扣案之│
│  │      │          │          │行動電話，與楊敏宏│        │行動電話機具壹支（│
│  │      │          │          │持用之0000000000號│        │搭配0000000│
│  │      │          │          │行動電話聯絡，於約│        │六二０號SIM卡壹張 │
│  │      │          │          │定購買海洛因之時、│        │）、電子磅秤貳臺、│
│  │      │          │          │地及交易價格後，蕭│        │分裝袋壹批均沒收之│
│  │      │          │          │文凱隨即前往左列地│        │；未扣案之販賣第一│
│  │      │          │          │點交付價值1000元之│        │級毒品所得財物價值│
│  │      │          │          │金戒指1枚予楊敏宏 │        │新臺幣壹仟元金戒指│
│  │      │          │          │，楊敏宏並當場將10│        │壹枚沒收，如全部或│
│  │      │          │          │00元份量之海洛因1 │        │一部不能沒收時，追│
│  │      │          │          │包交付予蕭文凱。  │        │徵其價額。        │
├─┼───┼─────┼─────┼─────────┼────┼─────────┤
│2 │蕭文凱│99年6月16 │彰化縣溪湖│由蕭文凱、林挺吉協│1000元  │楊敏宏販賣第一級毒│
│  │林挺吉│日凌晨5時 │鎮展亞賓館│議推由蕭文凱以其所│        │品，累犯，處有期徒│
│  │      │後某時許  │內        │使用之0000000000號│        │刑拾年陸月。扣案之│
│  │      │          │          │行動電話，與楊敏宏│        │行動電話機具壹支（│
│  │      │          │          │持用之0000000000號│        │搭配0000000│
│  │      │          │          │行動電話聯絡，於約│        │六二０號SIM卡壹張 │
│  │      │          │          │定購買海洛因之時、│        │）、電子磅秤貳臺、│
│  │      │          │          │地及交易價格後，蕭│        │分裝袋壹批均沒收之│
│  │      │          │          │文凱隨即前往左列地│        │；扣案之販賣第一級│
│  │      │          │          │點交付現金1000元予│        │毒品所得財物新臺幣│
│  │      │          │          │楊敏宏，楊敏宏並當│        │壹仟元沒收之。    │
│  │      │          │          │場將1000元份量之海│        │                  │
│  │      │          │          │洛因1包交付予蕭文 │        │                  │
│  │      │          │          │凱。              │        │                  │
├─┼───┼─────┼─────┼─────────┼────┼─────────┤
│3 │周永鋒│99年6月19 │彰化縣福興│由周永鋒以其所使用│2000元  │楊敏宏販賣第一級毒│
│  │      │日晚上某時│鄉福興橋上│之0000000000號行動│        │品，累犯，處有期徒│
│  │      │許        │          │電話，與楊敏宏持用│        │刑拾年陸月。扣案之│
│  │      │          │          │之0000000000號行動│        │行動電話機具壹支（│
│  │      │          │          │電話聯絡，於約定購│        │搭配0000000│
│  │      │          │          │買海洛因之時、地及│        │六二０號SIM卡壹張 │
│  │      │          │          │交易價格後，周永鋒│        │）、電子磅秤貳臺、│
│  │      │          │          │隨即前往左列地點交│        │分裝袋壹批均沒收之│
│  │      │          │          │付現金2000元予楊敏│        │；扣案之販賣第一級│
│  │      │          │          │宏，楊敏宏並當場將│        │毒品所得財物新臺幣│
│  │      │          │          │2000元份量之海洛因│        │貳仟元沒收之。    │
│  │      │          │          │1包交付予周永鋒。 │        │                  │
├─┼───┼─────┼─────┼─────────┼────┼─────────┤
│4 │陳麗菊│99年6月20 │彰化縣芳苑│由陳麗菊、林挺吉協│1000元  │楊敏宏販賣第一級毒│
│  │林挺吉│日下午2時 │鄉○○村街│議由陳麗菊以其所使│        │品，累犯，處有期徒│
│  │      │後某時許  │上某處    │用之0000000000號行│        │刑拾年陸月。扣案之│
│  │      │          │          │動電話，與楊敏宏持│        │行動電話機具壹支（│
│  │      │          │          │用之0000000000號行│        │搭配0000000│
│  │      │          │          │動電話聯絡，於約定│        │三二八號SIM卡壹張 │
│  │      │          │          │購買海洛因之時、地│        │）、電子磅秤貳臺、│
│  │      │          │          │及交易價格後，陳麗│        │分裝袋壹批均沒收之│
│  │      │          │          │菊、林挺吉隨即前往│        │；扣案之販賣第一級│
│  │      │          │          │左列地點交付現金10│        │毒品所得財物新臺幣│
│  │      │          │          │00元予楊敏宏，楊敏│        │壹仟元沒收之。    │
│  │      │          │          │宏並當場將1000元份│        │                  │
│  │      │          │          │量之海洛因1包交付 │        │                  │
│  │      │          │          │予陳麗菊、林挺吉。│        │                  │
├─┼───┼─────┼─────┼─────────┼────┼─────────┤
│5 │周永鋒│99年6月20 │彰化縣福興│由周永鋒以其所使用│10000元 │楊敏宏販賣第一級毒│
│  │      │日晚上某時│鄉福興橋上│之0000000000號行動│        │品，累犯，處有期徒│
│  │      │許        │          │電話，與楊敏宏持用│        │刑拾年拾月。扣案之│
│  │      │          │          │之0000000000號行動│        │行動電話機具壹支（│
│  │      │          │          │電話聯絡，於約定購│        │搭配0000000│
│  │      │          │          │買海洛因之時、地及│        │六二０號SIM卡壹張 │
│  │      │          │          │交易價格後，周永鋒│        │）、電子磅秤貳台、│
│  │      │          │          │隨即前往左列地點交│        │分裝袋壹批均沒收之│
│  │      │          │          │付現金10000元予楊 │        │；扣案之販賣第一級│
│  │      │          │          │敏宏，楊敏宏並當場│        │毒品所得財物新臺幣│
│  │      │          │          │將10000元份量之海 │        │壹萬元沒收之。    │
│  │      │          │          │洛因1包交付予周永 │        │                  │
│  │      │          │          │鋒。              │        │                  │
├─┼───┼─────┼─────┼─────────┼────┼─────────┤
│6 │陳麗菊│99年6月25 │彰化縣溪湖│陳麗菊、林挺吉協議│700元   │楊敏宏販賣第一級毒│
│  │林挺吉│日下午4時 │鎮○○路萊│由陳麗菊以其所使用│        │品，累犯，處有期徒│
│  │      │許        │爾富超商前│之0000000000號行動│        │刑拾年肆月。扣案之│
│  │      │          │          │電話，與楊敏宏持用│        │行動電話機具壹支（│
│  │      │          │          │之0000000000號行動│        │搭配0000000│
│  │      │          │          │電話聯絡，於約定購│        │六二０號SIM卡壹張 │
│  │      │          │          │買海洛因之時、地及│        │）、電子磅秤貳台、│
│  │      │          │          │交易價格後，陳麗菊│        │分裝袋壹批均沒收之│
│  │      │          │          │、林挺吉隨即前往左│        │；扣案之販賣第一級│
│  │      │          │          │列地點，並由陳麗菊│        │毒品所得財物新臺幣│
│  │      │          │          │出面將700元現金交 │        │柒佰元沒收之。    │
│  │      │          │          │付予楊敏宏，楊敏宏│        │                  │
│  │      │          │          │並當場將700元份量 │        │                  │
│  │      │          │          │之海洛因1包交付予 │        │                  │
│  │      │          │          │陳麗菊。          │        │                  │
├─┼───┼─────┼─────┼─────────┼────┼─────────┤
│7 │詹旺錫│99年6月27 │彰化縣二林│由詹旺錫以其所使用│5500元  │楊敏宏販賣第一級毒│
│  │      │日下午4時 │鎮○○路附│之0000000000號行動│        │品，累犯，處有期徒│
│  │      │30分許後之│近某處    │電話，與楊敏宏持用│        │刑拾年捌月。扣案之│
│  │      │某時許    │          │之0000000000號行動│        │行動電話機具壹支（│
│  │      │          │          │電話聯絡，於約定購│        │搭配0000000│
│  │      │          │          │買海洛因之時、地及│        │六二０號SIM卡壹張 │
│  │      │          │          │交易價格後，詹旺錫│        │）、電子磅秤貳臺、│
│  │      │          │          │隨即前往左列地點將│        │分裝袋壹批均沒收之│
│  │      │          │          │5500元現金交付予楊│        │；扣案之販賣第一級│
│  │      │          │          │敏宏，楊敏宏並當場│        │毒品所得財物新臺幣│
│  │      │          │          │將5500元份量之海洛│        │伍仟伍佰元沒收之。│
│  │      │          │          │因1包交付予詹旺錫 │        │                  │
│  │      │          │          │。                │        │                  │
├─┼───┼─────┼─────┼─────────┼────┼─────────┤
│8 │陳麗菊│99年7月22 │彰化縣埔心│陳麗菊、林挺吉協議│2000元  │楊敏宏販賣第一級毒│
│  │林挺吉│日中午12時│鄉○○路某│各出1千元，並委請 │        │品，累犯，處有期徒│
│  │      │許        │統一便利商│施瑞益以其所使用之│        │刑拾年陸月。扣案第│
│  │      │          │店        │0000000000號行動電│        │一級毒品海洛因捌包│
│  │      │          │          │話，與楊敏宏持用之│        │（驗餘淨重陸點零玖│
│  │      │          │          │0000000000號行動電│        │公克，空包裝捌個總│
│  │      │          │          │話聯絡，於約定購買│        │重參點壹伍公克）、│
│  │      │          │          │海洛因之時、地及交│        │含有微量第一級毒品│
│  │      │          │          │易價格後，施瑞益隨│        │海洛因成分之可待因│
│  │      │          │          │即與陳麗菊約在左列│        │壹包（驗餘淨重拾壹│
│  │      │          │          │地點將2000元現金交│        │點柒參肆參公克）均│
│  │      │          │          │付予施瑞益，再由施│        │沒收銷燬之；扣案之│
│  │      │          │          │瑞益前往彰化縣埔心│        │行動電話機具壹支（│
│  │      │          │          │鄉高登汽車旅館內將│        │搭配0000000│
│  │      │          │          │2000元現金交付予楊│        │二０號SIM卡壹張   │
│  │      │          │          │敏宏，楊敏宏並當場│        │）、電子磅秤貳臺、│
│  │      │          │          │將2000元份量之海洛│        │分裝袋壹批均沒收之│
│  │      │          │          │因1包交付予施瑞益 │        │；扣案之販賣第一級│
│  │      │          │          │，復由施瑞益返回左│        │毒品所得財物新臺幣│
│  │      │          │          │列地點將該海洛因1 │        │貳仟元沒收之。    │
│  │      │          │          │包交付予陳麗菊、林│        │                  │
│  │      │          │          │挺吉。            │        │                  │
├─┼───┼─────┼─────┼─────────┼────┼─────────┤
│9 │謝國強│99年7月20 │彰化縣員林│由謝國強以其所使用│500元   │楊敏宏販賣第一級毒│
│  │      │日晚上9時 │鎮○○路陸│之0000000000號行動│        │品，累犯，處有期徒│
│  │      │20分許    │橋南端下路│電話，與楊敏宏持用│        │刑拾年參月。扣案之│
│  │      │          │旁        │之0000000000號行動│        │行動電話機具壹支（│
│  │      │          │          │電話聯絡，於約定購│        │搭配0000000│
│  │      │          │          │買海洛因之時、地及│        │三二八號SIM卡壹張 │
│  │      │          │          │交易價格後，謝國強│        │）、電子磅秤貳臺、│
│  │      │          │          │隨即前往左列地點將│        │分裝袋壹批均沒收之│
│  │      │          │          │500元現金交付予楊 │        │；扣案販賣第一級毒│
│  │      │          │          │敏宏，楊敏宏並當場│        │品所得財物新臺幣伍│
│  │      │          │          │將500元份量之海洛 │        │佰元沒收之。      │
│  │      │          │          │因1包交付予謝國強 │        │                  │
│  │      │          │          │。                │        │                  │
└─┴───┴─────┴─────┴─────────┴────┴─────────┘